【裁判字號】    88,易,1095
【裁判日期】    890309
【裁判案由】    竊盜
【裁判全文】
台灣苗栗地方法院刑事判決                        八十八年度易字第一九五號
    公  訴  人  臺灣苗栗地方法院檢察署檢察官
    被      告  己○○
右列被告因竊盜案件，經檢察官提起公訴（八十八年度偵字第四二００號），本院判
決如左：
    主  文
己○○竊盜，處有期徒刑柒月，緩刑貳年。
    事  實
一、己○○因其所有之車牌號碼ＭＥ─六八七七號自小客車於民國八十八年六月九日
    發生車禍，致左前車頭嚴重毀損不堪使用，竟意圖為自己不法之所有，基於竊盜
    之犯意，於同年月二十九日二十時五十分許，在台中市○○區○○路二段二四三
    號前，竊取乙○○所有同型之車牌號碼ＨＷ─四四三三號自小客車，得手後將其
    所有之ＭＥ─六八七七號車牌二面懸掛於前開竊得之贓車，留供己用。嗣於同年
    八月十七日十四時三十分許，在其位於苗栗縣公館鄉尖山村十二鄰尖山三０三號
    之住處前，為警循線查獲，並起出上開竊得之贓車。
二、案經苗栗縣警察局移送臺灣苗栗地方法院檢察署檢察官偵查起訴。
    理  由
一、訊據被告己○○固不否認於右揭時地為警查獲被害人乙○○所失竊車輛之事實，
    惟矢口否認有何竊盜犯行，辯稱：伊所有之汽車於發生車禍後交由甲○○修理，
    共花了新台幣（下同）三萬五千元修理，有證人戊○○、庚○○、丙○○等人可
    為證，伊並未竊盜云云。然查，被告於前揭時地為警查獲之贓車，確係被害人乙○○所失竊，已據被害人乙○○於警訊中指述甚詳，並有贓物認領保管單、車輛
    竊盜、車牌失竊資料個別查詢報表各一紙在卷可按。而甲○○未曾替被告修理車
    輛等情，迭據證人甲○○於警訊、偵查及本院訊問中證述綦詳，且被告曾找甲○○女友黃淑燕，要求其轉告甲○○幫忙扛下本件竊盜犯行等情，亦據證人黃淑燕
    於偵查中結證無訛，復有黃淑燕之親筆信函影本一紙附卷可佐。又本件警方係依
    據線報始前往被告住處查獲上開贓車，亦據證人即查獲警員丁○○於本院訊問中
    證述明確。雖證人丙○○於本院訊問中證稱於八十八年六月十九日、二十日左右
    ，在山葡萄餐廳曾見甲○○找被告拿一萬五千元，被告還告訴渠等買了一萬元之
    車子，修車卻花了三萬五千元云云，惟同時在場之證人戊○○於本院訊問中則證
    稱被告當晚並未說過修車一事等語，證人庚○○於本院訊問中亦證稱不知情等語
    （參見本院八十九年一月十三日訊問筆錄），則證人丙○○之前開證詞是否可信
    ，實非無疑，尚難資為有利被告之證據。是被告前開所辯，顯為飾卸之詞，不足
    採信。事證明確，被告犯行洵堪認定，應予依法論科。
二、核被告所為，係犯刑法第三百二十條第一項之普通竊盜罪。爰審酌被告之素行、
    犯罪之動機、目的、手段、所生危害及犯後猶飾詞狡辯，不知悔改等一切情狀，
    量處如主文所示之刑，以資警惕。末查被告前受有期徒刑以上刑之宣告，執行完
    畢後，五年以內未曾受有期徒刑以上刑之宣告，有台灣苗栗地方法院檢察署刑案
    資料查註紀錄表及本院被告全國前案紀錄表各一份在卷可憑，其因一時貪圖小利
    ，短於思慮，致觸犯本案犯行，經此刑之教訓，當知所警惕，信無再犯之虞，本
    院認前開對其宣告之刑，以暫不執行為適當，爰均併予宣告緩刑二年，以啟自新
    。
據上論斷，應依刑事訴訟法第二百九十九條第一項前段，刑法第三百二十條第一項、
第七十四條第二款，罰金罰鍰提高標準條例第一條前段，判決如主文。
本案經檢察官石東超到庭執行職務。
中      華      民      國    八十九  年      三      月      九      日
                                        臺灣苗栗地方法院刑事庭
                                            法  官  王 萬 金
右正本證明與原本無異。
如不服本判決，應於判決送達後十日內向本院提出上訴狀( 應附繕本 )，上訴於
臺灣高等法院台中分院。
                                            書記官  陳 蕙 楠
中      華      民      國    八十九    年      三      月      十      日
附錄論罪科刑法條
刑法第三百二十條第一項
意圖為自己或第三人不法之所有，而竊取他人之動產者，為竊盜罪，處五年以下有期
徒刑、拘役或五百元以下罰金。


司法院資訊處製作；財團法人民間司法改革基金會備份。
